最高法院刑事判決　　　　　　九十六年度台上字第三三六三號
上　訴　人　甲○○
選任辯護人　徐豐明律師
上　訴　人　乙○○
上列上訴人等因違反毒品危害防制條例案件，不服台灣高等法院
高雄分院中華民國九十六年三月三十日第二審更審判決（九十五
年度上更（一）字第三一三號，起訴案號：台灣屏東地方法院檢
察署九十三年度偵字第六二五九、六二六一號），提起上訴，本
院判決如下：
    主  文
原判決撤銷，發回台灣高等法院高雄分院。
    理  由
本件原判決認定：上訴人甲○○、乙○○（下稱上訴人等二人）
意圖營利，共同基於販賣第一級毒品海洛因之犯意，於不詳地點
，以不詳價格，向姓名、年籍不詳之成年人販入毒品海洛因後，
欲轉售牟利。旋於民國九十三年十二月上旬某日，上訴人等二人
於詳寧葬儀社開幕儀式時，向宋錦華告知其有純度甚高之毒品海
洛因，因缺錢欲脫手，乃共同委請宋錦華找尋買主，雙方約定於
九十三年十二月十四日十五時許，在屏東縣內埔鄉富田村富田國
小附近之公墓旁見面看貨，是日上訴人甲○○乃駕駛車號６Ｐ－
二四四九號銀色休旅車搭載上訴人乙○○，並攜帶毒品海洛因二
包（一小包及一大包，合計淨重三四０．四四公克，空包裝重四
．四七公克）前往，宋錦華因無意為上訴人等二人找尋買主，乃
報警。屏東縣警察局刑警隊員警張增賢接獲宋錦華之線報後，即
與員警鍾廣堂、黃薰鋒、陳俊呈等人駕車前往察看，同日十五時
四十分許，上訴人等二人與警方先在前開公墓旁初遇，因而心生
警覺，改在附近環繞，且為防被警查獲，更將上開大包海洛因以
褐色有花紋手提塑膠袋一個盛裝而置於富田國小校內之某棵樹下
，其二人則駕車在距離數公尺不遠處監看，警方於同日十六時十
分許，在上開富田國小旁發現上訴人等二人，而在小客車上起出
該小包毒品海洛因，嗣並在富田國小校園內樹下起出前開大包海
洛因等情。因而撤銷第一審之科刑判決，改判論上訴人等二人以
共同販賣第一級毒品罪，甲○○累犯，處有期徒刑拾參年陸月；
乙○○處有期徒刑拾參年。並分別為相關從刑之宣告。固非無見
。
惟查：（一）有罪判決書事實之認定與理由之說明必須互相一致
，方為合法。倘若事實之認定與理由之說明不相一致，按諸刑事
訴訟法第三百七十九條第十四款後段規定，自屬判決理由矛盾之
當然違背法令。原判決事實認定：上訴人等二人在詳寧葬儀社開
幕儀式時，向宋錦華告知其有純度甚高之毒品海洛因，因缺錢欲
脫手，乃共同委請宋錦華找尋買主等情。然原判決理由援引宋錦
華於原審證稱：乙○○叫我去找毒品的買主，……在葬儀社開幕
有請吃飯，我進去的時候遇到他們二人，我們打招呼，他們二人
都有叫我，我就停在那邊喝飲料，甲○○就離開現場，乙○○就
告訴我，有一件事要請我幫忙，他說他那邊有毒品，我說我不知
道價格，乙○○就跟我說市場價是多少多少，但我忘記了，後來
要開席了，甲○○就回來了，我就去跟我朋友坐同一桌，沒有跟
二位被告同桌等語（原審更一審卷一第二百十六頁、原判決第六
頁倒數第三行至第七頁第五行）。如所陳不虛，則應僅係上訴人
乙○○與其洽談及委託其找買主，上訴人甲○○當時似未參與洽
談。原判決事實之認定與理由之記載，即有齟齬，有判決理由矛
盾之違背法令。（二）有罪判決所憑之證據及其說明理由須與卷
內之證據資料相適合，否則即屬證據上之理由矛盾。原判決於理
由內說明以：大包之第一級毒品海洛因，上訴人乙○○亦曾多次
直承係其自他人取得之後放於富田國小校內之樹下，而與甲○○
同車停於相距數公尺不遠處監視看守之云云（原判決第十六頁第
七至十行）。並於事實中認定：上訴人等二人將上開大包海洛因
以褐色有花紋手提塑膠袋一個盛裝而置於富田國小校內之某棵樹
下，其二人則駕車在距離數公尺不遠處監看等情（原判決第二頁
倒數第三行至第三頁第一行）。然卷內資料，則查無上訴人乙○
○曾為上開供承之證據資料。原判決事實之認定及理由之說明，
即失依據，有證據上理由矛盾之違背法令。上訴意旨執以指摘，
為有理由，應認原判決仍有撤銷發回之原因。原判決不另為無罪
諭知部分，基於審判不可分之原則，應併予發回。
據上論結，應依刑事訴訟法第三百九十七條、第四百零一條，判
決如主文。
中　　華　　民　　國　九十六　年　　六　　月　二十二　日
                      最高法院刑事第五庭
                          審判長法官  林　增　福
                                法官  邵　燕　玲
                                法官  張　清　埤
                                法官  陳　世　雄
                                法官  蔡　國　在
      本件正本證明與原本無異
                                      書  記  官
中　　華　　民　　國　九十六　年　　六　　月　二十六　日
                                                      Ｅ
